# 请教个问题，关于收入确认的

提问人：等待也是一种幸 时间：2021-07-28 09:33:06
A.B为关联方。有下列 2 个事项，个人拿不准，请教陈版及各位：
（ 1 ）A承租一办公楼，然后出租给B，但是A和出租方签订的租房合同中约定，不得转租，不得以其他形式由第三方使用，占用等，即只能由A使用。
实际情况是A缴纳房租及物业水电等费用，但是B在使用。A在缴纳相关房租等费用后，B再将相关的款项转给A。
目前A是确认了费用，同时将B支付的款项确认为收入。
请问，针对合同里的约定，A公司在违反合同约定的情况下，确认收入是否合适？、
（ 2 ）B公司的部分人员及资产（电脑）提供给B公司经营使用，未约定相关的费用，视作是无偿提供。
请问，A公司是否应确认相关的职工薪酬和资产使用费用？
谢谢！

回答人：chenyiwei
会计处理应当反映交易和事项的经济实质，而不论其是否合规。对于此处A违反合同转租给B的情况，A仍应确认转租的收入和原租约下的租金成本。但应考虑违反原租约的可能后果，并对其中的财务后果作为或有事项予以提示，必要时确认预计负债。